臺灣雲林地方法院民事判決　九十年度訴字第五八七號
　　原　　　告　甲○○
　　訴訟代理人　丙○○
　　被　　　告　戊○
　　代　理　人　己○○
　　被　　　告　辛○○
　　　　　　　　癸○○
　　　　　　　　丁○○○
　　　　　　　　子○○
　　訴訟代理人　乙○○
　　被　　　告　丑○○
　　　　　　　　寅○○
　　　　　　　　庚○○
　　　　　　　　壬○○
右當事人間請求拆屋還地事件，本院判決如左：
　　主　　　文
被告己○○、丁○○○、丑○○、寅○○、子○○、庚○○應將坐落雲林縣斗六市○○○段瓦厝子小段一七一之三號土地如附圖所示Ａ部分面積０．００一五公頃之地上
物拆除，並將土地交還原告。
被告丁○○○、丑○○、寅○○、子○○、庚○○應將坐落前開土地如附圖所示Ｂ部
分面積０．００四九公頃之地上物拆除，並將土地交還原告。
被告辛○○應將坐落前開土地如附圖所示Ｅ部分面積０．０一０五公頃之地上物拆除
，再與被告戊○、壬○○併同將右開土地如附圖所示Ｅ部分面積０．０一０五公頃交
還原告。
被告癸○○應將坐落前開土地如附圖所示Ｈ部分面積０．０一五二公頃之地上物拆除
，並將土地交還原告。
前四項之履行期間為肆個月。
訴訟費用由被告己○○、丁○○○、丑○○、寅○○、子○○、庚○○連帶負擔二十
五分之一，由被告丁○○○、丑○○、寅○○、子○○、庚○○連帶負擔二十五分之
七，由被告辛○○、戊○、壬○○負擔二十五分之七，由被告癸○○負擔二十五分之
十。
本判決於原告以新台幣伍拾萬元為被告供擔保後，得假執行，但被告丁○○○、丑○○、寅○○、子○○、庚○○如於假執行程序實施前，以新台幣肆拾柒萬壹仟貳佰陸
拾肆元，及被告戊○、辛○○如於假執行程序實施前，以新台幣拾捌萬捌仟伍佰元
，為原告預供擔保，得免假執行。
　　事　　　實
甲、原告方面：
壹、聲明：除假執行擔保金額及履行期間部分外，如主文所示。
貳、陳述：
一、按所有人，於法令限制之範圍內，得自由使用、收益、處分其所有物，並排除他
    人之干涉；所有人對於無權占有或侵奪其所有物者，得請求返還之。對於妨害其
    所有權者，得請求除去之。有妨害其所有權之虞者，得請求防止之，民法第七百
    六十五條、第七百六十七條分別定有明文。又共有物之分割，經分割形成判決確
    定者，即生共有關係終止及各自取得分得部分所有權之效力。共有人對於他共有
    人分得之部分，既喪失共有權利，則其占有，除另有約定外，即難謂有法律上之
    原因，最高法院著有五十一年度台上字第二六四一號判例可參。
二、坐落雲林縣斗六市○○○段瓦厝子小段第一七一之三號土地（下稱系爭土地）昔
    為原告與被告戊○所共有，彼等因分割共有物事件，經臺灣高等法院臺南分院於
    民國八十八年二月三日判決命將系爭土地分割為原告所有，原告據此形成判決即
    取得系爭土地單獨所有權。
三、查如附圖所示Ａ部分面積０．００一五公頃地上物（下稱系爭Ａ建物）係訴外人
    廖樹盛及被告己○○共同建築完成，惟廖樹盛已於八十四年七月九日死亡，被告
    丁○○○、丑○○、寅○○、子○○、庚○○為其繼承人，是系爭Ａ建物為被告
    己○○、丁○○○、丑○○、寅○○、子○○、庚○○共同所有。附圖所示Ｂ部
    分面積０．００四九公頃地上物（下稱系爭Ｂ建物）為廖樹盛所建造，而廖樹盛
    既已死亡，則該部分地上物即為其繼承人丁○○○、丑○○、寅○○、子○○、
    庚○○共同所有。附圖所示Ｅ部分面積０．０一０五公頃地上物（下稱系爭Ｅ建
    物）由被告辛○○所建造，現由壬○○、戊○占有使用中。附圖所示Ｈ部分面積
    ０．０一五二公頃地上物（下稱系爭Ｈ建物）為被告癸○○所興建。被告未經原
    告之同意，擅自占用系爭土地上之如附圖所示Ａ、Ｂ、Ｅ、Ｈ部分之地上物，影
    響原告所有權之行使，揆之首開規定，被告（壬○○、戊○除外）自負有將系爭
    建物拆除之義務。又被告壬○○、戊○雖非系爭建物之共有人，然彼等既為系爭
    建物之使用人，即為系爭建物之現實占有人，亦同為無權占用系爭土地之人，自
    應負交還土地之義務，爰依民法第七百六十七條前段提起本訴。
四、對被告抗辯所為之陳述：
（一）伊根本未與被告戊○訂定分管契約，且未曾同意被告於系爭土地上興建房屋，
      當時係因土地重劃，農地無法保持共有，原告主張分割時，被告戊○主張先以
      其農地與原告交換建地使用，嗣土地分割完成即返還，現彼等二人共有之土地
      既已分割完畢，且伊已不再使用該筆農地，被告戊○即應交還系爭土地。
（二）否認被告主張系爭Ａ、Ｅ建物為訴外人廖樹盛、廖啟西及被告辛○○、己○○
      所興建，被告丁○○○當庭陳稱系爭Ａ建物為訴外人廖樹盛及被告己○○所建
      ，且被告辛○○亦到庭自承系爭Ｅ建物為其所建，足證原告主張為真實，被告
      既主張上開地上物訴外人廖樹盛、廖啟西及被告辛○○、己○○所興建，自應
      負舉證責任。
、證據：提出照片五幀、地籍圖謄本、現場圖、廖樹盛繼承系統表各乙份、土地登
　　記簿謄本二份、戶籍謄本十一份為證。
乙、被告方面：
壹、戊○、己○○部分：
一、聲明：
（一）原告之訴駁回。
（二）如被告戊○受不利之判決，願供擔保請准宣告免為假執行。
二、陳述：
（一）被告戊○確係住在系爭Ｅ建物中，然系爭土地上房屋之正身及護龍原係被告戊○所建，後來由己○○、廖樹盛全部拆除重建，並非戊○所興建，原告訴請戊○拆除系爭土地上之房屋，並交還土地，顯無理由。
（二）再者，拆除系爭土地上之房屋須有拆除權限者使得為之，依雲林縣斗六地政事
      務所九十年八月十三日土地複丈結果圖所示，系爭Ａ、Ｅ建物部份未辦保存登
      記係被告丁○○○、丑○○、寅○○、庚○○、子○○之共同被繼承人廖樹盛
      與被告辛○○、己○○、訴外人廖啟西徵得當時土地所有權人戊○及原告之同
      意，共同出資合夥興建，原告未將廖啟西列為共同被告，當事人難謂適格。
（三）按借用人固應於契約所定期現屆滿時，返還借用物。然未定期限者，僅應於依
      借貸目的使用完畢時返還之，民法第四百七十條定有明文。系爭Ａ、Ｅ建物係
      由廖樹盛、被告辛○○、己○○及第三人廖啟西徵得所有權人同意所興建，當
      時原告並交付土地所有權狀影本予被告；系爭Ｂ建物為廖樹盛於七十年間向土
      地所有權人戊○及原告商借土地，興建二層樓房；系爭Ｈ建物為被告癸○○向
      當時土地所有權人被告戊○及原告所借得。故各占用人均係基於借貸關係而佔
      用，並非無權佔有，其使用目的即興建房屋使用，尚未完畢前，原告不得主張
      返還。
（四）系爭土地係自同地段一七一號土地分割出來，當初未分割時，被告戊○與原告
      協議分管，以圍牆為界，並作為證據，故當時被告係經原告同意在同地段一七
      一號土地興建房屋，後原告自行辦理分割登記，被告並不同意分割。被告戊○
      與原告係交換土地使用，且亦未約定交換期限，被告戊○將系爭房地交與被告
      己○○使用，原告亦同意被告己○○使用系爭土地，故其等非無權占有。
三、證據：提出照片七張、土地登記簿謄本一份、用電證明二份、房屋稅繳款書影本
　　六紙、土地所有權狀影本四份為證。
貳、被告辛○○部分：被告辛○○未於最後言詞辯論期日到庭，惟據其以前到庭所為
    之聲明及陳述如左：
一、聲明：
（一）原告之訴駁回。
（二）如受不利之判決，願供擔保請准宣告免為假執行。
二、陳述：
（一）同被告戊○、己○○上開一至三之陳述。
（二）系爭Ｅ建物雖為伊所建，惟現為壬○○使用。
三、證據：提出土地登記簿謄本一份、用電證明二份為證。
、被告癸○○部分：被告癸○○未於最後言詞辯論期日到庭，惟據其以前到庭所為
    之聲明及陳述如左：
一、聲明：原告之訴駁回。
二、陳述：
（一）同被告戊○、己○○上開一至三之陳述。
（二）伊興建系爭Ｈ建物時，其他土地上之共有人均不反對，當時原告確實有與被告
      戊○協議分管，房屋係建於被告戊○分管部分之土地，戊○同意被告興建，原
      告亦知情。伊興建之地上物在原告未購買系爭土地時已興建完成，當時原告於
      系爭土地並無持分。又系爭平房之正身及護龍原係被告戊○所建，後經己○○
      、廖樹盛拆除整修，原告買得系爭土地之前即已興建完成，此為村里眾所週知
      。
（三）伊對最高法院八十九年台上字第七四０號裁定之分割方案並不同意，原告若要
      伊拆屋還地，須賠償伊建屋損失（約新台幣（下同）五十萬元）及搬遷費用共
      六十萬元。
三、證據：聲請訊問證人曾新謀、曾新格、廖來、己○○。
肆、被告丁○○○、丑○○、寅○○、子○○、庚○○部分：
　　被告丑○○、寅○○、庚○○未於言詞辯論期日到庭，惟據其以前所提之書狀與
　　被告丁○○○、子○○所為之聲明、陳述如左：
一、聲明：
（一）原告之訴駁回。
（二）如受不利之判決，願供擔保請准宣告免為假執行。
二、陳述：
（一）同被告戊○、己○○上開一至三之陳述。
（二）被告雖無使用系爭土地之權利，然系爭Ａ建物係廖樹盛及己○○經原告同意所
      建，建屋當時原告亦未反對，現為被告丁○○○及訴外人乙○○佔有使用中；
      系爭Ｂ建物係廖樹盛所建。系爭房屋之正身及護龍原係戊○所建，但後來由廖
      樹盛、己○○全部拆除重建，故現在的正身及護龍並非戊○所建。
（三）系爭土地原係戊○及原告所有於八十八年法院由裁判分割，系爭土地上之房屋
      都蓋了二、三十年了，如要被告拆屋還地，原告須賠償被告之損失，並由原告
      自行拆除。
（四）原告與被告戊○間就系爭土地確實有口頭上之分管協議。
三、證據：提出土地登記簿謄本、房屋稅籍證明書影本、房屋稅繳納通知書影本各乙
　　份、用電繳費證明三份（其中一份為影本）為證。
伍、被告壬○○部分：
一、聲明：原告之訴駁回。
二、陳述：原告買受系爭土地之時，被告戊○業已在分管之系爭土地上建有房屋，是
    原告根本無權利請求其等拆屋還地。
丙、本院依職權調閱最高法院八十九年度台上字第七四０號全部民事卷，另會同兩造
    勘驗現場，並囑託雲林縣斗六地政事務所派員實地測量，製作複丈成果圖附卷，
    且向雲林縣稅捐稽徵處調閱系爭房屋之稅籍資料，及函詢相關事宜，並訊問證人
    溫武雄、林瀧雨。
　　理　　　由
一、按訴狀送達後，原告不得將原訴追加新訴，但不甚妨礙被告之防禦及訴訟之終結
    者，不在此限，又該訴訟標的對於數人必須合一確定者，追加其原非當事人之人
    為當事人，屬不甚妨礙被告之防禦及訴訟之終結，民事訴訟法第二百五十五條第
    一項第五、七款定有明文，本件原告於起訴後，追加訴外人廖樹盛其餘之繼承人
    即丑○○、寅○○、子○○、庚○○為被告，揆諸前開說明，彼等與共同繼承人
    間就訴訟結果須合一確定，即屬不甚妨礙被告之防禦及訴訟之終結，又原告另追
    加己○○、壬○○為被告，其為訴之原因事實並無不同，亦無礙被告己○○、壬○○之防禦及訴訟之終結，是原告訴之追加，於法尚無不合，應予准許，核先敘
    明。
二、本件被告辛○○、癸○○、丑○○、寅○○、庚○○均未於言詞辯論期日到場，
    核無民事訴訟法第三百八十六條各款所列情形，爰依原告之聲請，由其一造辯論
    而為判決。
三、原告起訴主張：系爭土地為伊所有，訴外人廖樹盛及被告己○○在該土地建有系
    爭Ａ建物，廖樹盛另建有系爭Ｂ建物，而訴外人廖樹盛已於八十四年七月九日死
    亡，被告丁○○○、丑○○、寅○○、子○○、庚○○為其繼承人自取得系爭Ａ
    、Ｂ建物之所有權，又系爭Ｅ建物乃被告辛○○所興建，現由壬○○、戊○占有
    使用中，另系爭Ｈ建物被告癸○○所興建，其等均未經原告之同意，擅自在系爭
    土地占有上揭建物，則據民法第七百六十七條前段規定，被告（壬○○、戊○除
    外）自負有將系爭建物拆除之義務。又被告壬○○、戊○雖非系爭建物之共有人
    ，然彼等既為系爭Ｅ建物之現實占有人，依法自應負交還土地之義務，爰依民法
    第七百六十七條前段提起本訴等語。
四、被告則以：系爭土地非原告所有，否認前次法院判決分割之結果，且被告戊○並
    未於系爭土地上建有建物，而系爭Ａ、Ｅ建物乃訴外人廖樹盛、廖啟西，及被告
    辛○○、己○○所興建，然原告卻以戊○為被告，而漏未起訴廖啟西、己○○，
    其起訴顯非合法，又被告戊○在系爭土地未分割前即與原告達成分管及交換使用
    之協議，被告戊○分管坐落雲林縣斗六市○○○段瓦厝子小段第一七一號土地（
    按系爭土地亦自該土地分割而出），原告則取得坐落同地段一七一之一號土地，
    原告並在兩造使用之界址上建築石棉瓦板造圍牆，且被告於興建建物時均得原告
    之同意，足認兩造有使用借貸關係，是其等並非無權占有等語置辯。
五、經查，原告主張上開事實，業其據提出照片五幀、地籍圖謄本、現場圖、廖樹盛
    繼承系統表各乙份、土地登記簿謄本二份、戶籍謄本十一份為證，而被告並不否
    認其等有於系爭土地上建有系爭Ａ、Ｂ、Ｅ、Ｈ建物，被告壬○○、戊○並居住
    在系爭Ｅ建物等情，是堪信原告主張此部分為真實，惟被告對原告所指其等無權
    占有系爭土地乙節，加以否認，並以前揭情詞置辯，然：
    （一）原告與被告戊○昔共有坐落雲林縣斗六市○○○段瓦厝子小段第一七一、
          一七一之一、六五二、六五三號土地，因無不能分割之原因，且無不能分
          割之約定，又無法達成分割之協議，原告乃向法院訴請分割共有物，經台
          灣高等法院台南分院於八十八年一月三十日將系爭土地分歸原告所有，被
          告戊○雖不服該院判決而提起上訴，然遭最高法院於八十九年三月三十一
          日以八十九年度台上字第七四０號判決駁回上訴確定，原告並於八十九年
          八月四日以判決共有物分割為原因辦理所有權登記完畢等情，業據原告提
          出土地登記簿謄本乙份為證，且經本院依職權調閱最高法院八十九年度台
          上字第七四０號全部民事卷核對無訛，堪認原告主張系爭土地為伊所有一
          事為真實。
    （二）按共有物係屬全體共有人所共有，在分割前，各共有人固得約定範圍而使
          用之，但此項分管行為，不過定暫時使用之狀態，與消滅共有關係之分割
          有間。故共有物經法院判決分割確定時，先前共有人間之分管契約及使用
          借貸契約，即應認為終止。共有人先前依該契約占用分割判決仍判歸全體
          共有人保持共有之部分共有物，即成無權占有，最高法院八十五年度台上
          字第一０四六號判決可資參照。本件被告雖主張被告戊○與原告就前開共
          有之土地有分管協議及使用借貸關係存在，故其等於系爭土地上建有房屋
          即屬有權占有等情，惟均為原告所否認，且縱認被告主張被告戊○與原告
          之前手廖來就上開共有土地曾協議使用，而在系爭土地上建築房屋，原告
          亦接受原來協議使用一事為真，然揆之上開判決意旨說明，本件原告與被
          告戊○所共有之坐落雲林縣斗六市○○○段瓦厝子小段第一七一、一七一
          之一、六五二、六五三號土地既經前述法院判決分割確定，則彼等二人間
          之分管契約及使用借貸契約，即應認為終止，被告戊○占有系爭土地自無
          正當權源可言。
    （三）又按當事人主張有利於己之事實者，就其事實有舉證責任，民事訴訟法第
          二百七十七條前段定有明文。本件被告雖另辯稱渠等興建系爭Ａ、Ｂ、Ｅ
          、Ｈ建物時均得原告同意等情，並提出房屋稅籍證明書、房屋稅繳納通知
          書、用電繳費證明為證，惟為原告所否認，揆之前揭法條規定可知，被告
          自應就原告同意其等興建系爭建物一事負舉證責任，然：
      １、被告己○○、癸○○、丁○○○、子○○均當庭自承其等（丁○○○、廖
          順正之被繼承人廖樹盛）於興建系爭建物時，因興建位置係屬被告戊○分
          管使用部分，且未逾戊○應有部分，遂認無需經過原告同意，而在系爭土
          地上建築建物等情（見本院九十年十二月三日、九十一年二月二十日、九
          十一年四月八日言詞辯論筆錄），顯見被告己○○、癸○○、及丁○○○
          、子○○之被繼承人廖樹盛於興建系爭建物時未得原告之同意。
      ２、參之本院依職權向雲林縣斗六地政事務所及雲林縣稅捐稽徵處查詢有關系
          爭建物已否辦理保存登記及房屋稅籍辦理事宜，雲林縣斗六地政事務所函
          覆稱：「二、經查本所並無前揭房屋（按為系爭建物）之保存登記資料，
          次查「申請建物所有權第一次登記，應提出使用執照或依法得免發使用執
          照之證件及建物測量成果圖。實施建築管理前建造之建物，無使用執照者
          ，得提出繳納房屋稅憑證或稅籍證明申請辦理，又建物與基地非屬同一人
          所有者，並另附使用基地之證明文件。」於土地登記規則第七十九條定有
          明文，是以，申請人持憑房屋稅籍證明及其他相關文件申辦保存登記時，
          如建物與基地非屬同一人所有應另提出土地所有權人同意書」，有該所九
          十年十一月二十三日九十斗地一字第八九五二號函附卷可稽，雲林縣稅捐
          稽徵處函覆稱：「二、本處房屋稅籍資料無保存登記與否之記載（該項業
          務係地政業務）；房屋稅籍之申報係依納稅義務人提示使用執照影本或建
          管單位通報之使用執照申請書副本設籍，並無應檢附土地所有權人同意之
          規定」，有該處九十年十一月二十三日九０雲稅財字第０六八九八四號函
          附卷可參，足認系爭建物尚未辦理保存登記，且房屋稅籍之申報無需檢附
          原告之同意，且房屋是否得設籍課稅、是否得向自來水公司或電力公司申
          請水電使用，與是否有權占用系爭土地乃屬二事，被告提出之房屋稅籍證
          明書、房屋稅繳納通知書、用電繳費證明僅足以證明系爭建物有依法設籍
          課稅並繳納房屋稅及水、電費，尚不足以證明系爭建物與系爭土地間之法
          律關係，被告自難持此文件證明其等有權占用系爭土地，此外被告迄今仍
          無法舉證證明其等興建房屋時已得原告同意一事為真，其空言主張，要無
          足採。至被告癸○○聲請訊問證人曾新謀、曾新格、廖來，然被告癸○○
          亦當庭自承證人曾新謀、曾新格僅得證明其興建房屋之事實，證人並不知
          悉兩造之關係為何等情，而證人廖來亦僅得證明其與被告戊○有分管協議
          存在之情，不能證明兩造有分割之協議，而縱有分管協議存在亦因昔共有
          之土地經法院判決分割確定而終止，已如前述，是核無訊問之必要。
    （四）再按原告對於自己主張之事實已盡證明之責後，被告對其主張，如抗辯其
          不實並提出反對之主張者，則被告對其反對之主張，亦應負證明之責，此
          為舉證責任分擔之原則，最高法院十八年度上字第二八五五號判例可資參
          照。系爭Ａ、Ｂ、Ｅ、Ｈ建物均未辦理保存登記之情，已如上述，是系爭
          Ａ、Ｂ、Ｅ、Ｈ建物自僅有事實上處分權者，始有拆屋之權能，是本件次
          應審究者該未保存登記建物之所有權歸屬何人？本件兩造均不爭執系爭Ｂ
          建物乃訴外人廖樹盛所建，訴外人廖樹盛已於八十四年七月九日死亡，其
          繼承人為被告丁○○○、丑○○、寅○○、子○○、庚○○，依法自取得
          系爭Ｂ建物之所有權，系爭Ｈ建物乃被告癸○○所興建，被告戊○、廖啟
          祥現使用系爭Ｅ建物等情（見本院九十年十月十七日、十一月十九日、十
          二月三日言詞辯論筆錄），茲有疑義者乃系爭Ａ、Ｅ建物之事實處分權人
          何屬，原告主張系爭Ａ建物為被告己○○及訴外人廖樹盛所有，及系爭Ｅ
          建物為被告辛○○所有之情，核與被告丁○○○、辛○○、己○○、廖啟
          維（見本院九十年十月三日、十月十七日、十月二十九日、十一月十九日
          、九十一年二月二十日言詞辯論筆錄）陳稱之情節相符，堪認原告業已盡
          舉證責任，被告嗣雖又主張系爭Ａ、Ｅ建物乃訴外人廖樹盛、廖啟西及被
          告辛○○、己○○所有，揆之上開判例意旨，被告自應就該主張負反證證
          明之責，本件被告雖提出房屋稅籍證明書、房屋稅繳納通知書、用電繳費
          證明為證，然此文件僅足以證明系爭Ａ、Ｅ建物有依法設籍課稅並繳納房
          屋稅及水、電費，尚不足以證明系爭Ａ、Ｅ建物為何人所有，被告自難持
          此文件證明系爭Ａ、Ｅ建物乃訴外人廖樹盛、廖啟西及被告辛○○、廖信
          明所有，此外被告迄今仍無法舉證以實其說，其空言主張，要無足採，堪
          認原告主張系爭Ａ建物為被告己○○及訴外人廖樹盛所有，而訴外人廖樹
          盛業已死亡，遂由其繼承人即被告丁○○○、丑○○、寅○○、子○○、
          庚○○繼承取得；系爭Ｅ建物為被告辛○○所有一事為真。
    （五）被告癸○○另辯稱雲林縣斗六地政事務所將伊所有坐落雲林縣斗六市○○○段瓦厝子小段第一七０號土地之建物亦施測在系爭土地範圍內等語，惟
          經本院函詢該所有無此事，該所乃於九十一年三月十五日派員至現場測量
          ，並製成土地複丈結果圖在案，觀之卷附該所九十一年三月十五日複丈結
          果圖所示被告癸○○乃於系爭土地建有系爭Ｈ建物外，尚於前開地段第一
          七０號土地建有如附圖所示Ｊ部分面積０．０００三公頃之地上物，別無
          被告癸○○所稱之上情，是被告癸○○所辯，容有誤會。
六、按所有人對於無權占有或侵奪其所有物者，得請求返還之。對於妨害其所有權者
    ，得請求除去之。有妨害其所有權之虞者，得請求防止之，民法第七百六十七條
    定有明文。本件被告無任何正當權源而占用系爭土地之情，業如前述，原告自得
    依前開規定，請求被告（戊○、壬○○除外）拆除無權占有系爭土地上之建物，
    被告並將土地交還予原告，於法自屬有據。
七、從而，原告本於無權占有之法律關係請求被告己○○、丁○○○、丑○○、寅○○、子○○、庚○○應將系爭Ａ建物拆除，並將土地交還原告；請求被告丁○○○、丑○○、寅○○、子○○、庚○○應將系爭Ｂ建物拆除，並將土地交還原告
    ；請求被告辛○○應系爭Ｅ建物拆除，再與被告戊○、壬○○併同將原坐落之土
    地交還原告；請求被告癸○○應將系爭Ｈ建物拆除，並將土地交還原告，為有理
    由，應予准許。
八、末查被告於系爭土地上既建有房屋居住，驟然命其拆除，非立時可就，爰斟酌實
    際情況，酌定四個月之履行期間，以兼顧之。
九、原告及被告丁○○○、丑○○、寅○○、子○○、庚○○，及戊○、辛○○分別
    陳明願供擔保請為宣告假執行或免為假執行，經核均與規定相符，爰分別酌定相
    當之擔保金額予以宣告。
十、本件判決之基礎已臻明確，兩造其餘之攻擊防禦方法及聲請調查之證據，均經斟
    酌，核與判決之結果不生影響，爰不一一論述，附此敘明。
十一、據上論斷，原告之訴為有理由，依民事訴訟法第三百八十五條第一項前段、第
      七十八條、八十五條第一項但書、第八十五條第二項、第三百九十六條第一項
      、第三百九十條第二項、第三百九十二條，判決如主文。
中　　　華　　　民　　　國　　九十一　　年　　 四　　 月　　 二十二　　 日
                              臺灣雲林地方法院民事庭
~B法　　　官　陳秋如
右為正本係照原本作成
如對本判決上訴，須於判決送達後廿日內向本院提出上訴狀(需附繕本)
中　　　華　　　民　　　國　　九十一　　年　　 四　　 月　　 二十二　　 日
~B法院書記官　廖錦棟
